【裁判字號】    99,易,204
【裁判日期】    990830
【裁判案由】    竊盜
【裁判全文】
臺灣士林地方法院刑事判決               99年度易字第204號
公  訴  人  臺灣士林地方法院檢察署檢察官
被      告  甲○○
上列被告因竊盜案件，經檢察官提起公訴（99年度偵字第4892號
），本院判決如下：
    主  文
甲○○竊盜，處罰金新臺幣壹萬元，如易服勞役，以新臺幣壹仟
元折算壹日。
    事  實
一、甲○○意圖為自己不法之所有，於民國99年3 月27日上午9
    時許，在臺北市○○區○○路1 段737 巷30號分租為菜攤及
    飾品攤位之中間走道處，趁飾品攤商乙○○正忙碌擺置商品
    之際，竊取其攤位上擺置較內之紅寶石項鍊1 條（價值新臺
    幣13000 元），得手後塞到衣服內，隨往外由菜攤方向離去
    ，為乙○○發現，即在737 巷30、32號公寓樓梯出入口處叫
    住甲○○，要其交出所竊盜之項鍊。甲○○見事跡敗露，即
    將所竊得之項鍊丟棄於菜攤對面賣童裝之攤位下方，經乙○
    ○報警處理。嗣賣童裝之攤商洪文經客人告知發現該項鍊
    在其攤位下，乃將之交給乙○○，甲○○因而為警查獲。
二、案經臺北市政府警察局內湖分局報告臺灣士林地方法院檢察
    署檢察官偵查起訴。
    理  由
壹、證據能力部分：
    按被告以外之人於審判外之言詞或書面陳述，除法律有規定
    者外，不得作為證據；又被告以外之人於審判外之陳述，雖
    不符合刑事訴訟法第159 條之1 至第159 條之4 之規定，但
    經當事人於審判程序同意作為證據，法院審酌該言詞陳述或
    書面陳述作成時之情況，認為適當者，亦得為證據。當事人
    、代理人或辯護人於法院調查證據時，知有第159 條第1 項
    不得為證據之情形，而未於言詞辯論終結前聲明異議者，視
    為有前項之同意，刑事訴訟法第159 條第1 項及第159 條之
    5 分別定有明文。經查，本判決下列所引用之各該被告以外
    之人於審判外之陳述（包含書面陳述），雖屬傳聞證據，然
    被告於本院審判期日中，除對被害人乙○○於警詢之陳述外
    ，對證據之證據能力均不予爭執，且迄至言詞辯論終結前亦
    未再聲明異議，本院審酌上開證據資料製作時之情況，尚無
    違法不當及證明力明顯過低之瑕疵，亦認為以之作為證據應
    屬適當，揆諸前開規定，認該證據資料均有證據能力。
貳、實體部分：
一、訊據被告甲○○固坦承曾於上揭時地瀏覽飾品攤位上物品，
    惟矢口否認竊盜犯行，辯稱：「我是去買菜，看他沒有什麼
    東西，我就走了，賣紅寶石項鍊的人就說我拿他東西，他說
    要搜我身，我說要叫警察來，警察來就叫我去警局，到底是
    什麼東西失竊，我也不知道，那麼大的東西他應該馬上說我
    偷他東西，而不是我走了之後，才叫我回來搜身」云云。
二、惟查上開事實業據證人即被害人乙○○於本院證述：「我在
    外面擺攤整理攤位的東西時，從裡面擺到外面，高單價的東
    西放在裡面，慢慢往外排，當時有兩個小姐在攤位看我的東
    西，被告在隔壁買菜，那兩個小姐問了價錢不滿意就離開，
    被告在小姐問價錢時有一起湊過來看，那兩個小姐離開時，
    被告就回頭看他的菜，我在整理東西時，他又回來拿起紅寶
    石項鍊看，一邊看東西一邊瞄我是否在看他，當時我是面向
    店裡面，我有看到他整組拿起紅寶石項鍊，他看到我沒有動
    作就轉身，把手放在左胸口，但是他當時還沒有離開，所以
    我沒有動作，她一走到我房子外面，當時是在我整理東西的
    旁邊，我就看著他沒有說話，他可能是要在燈光下看飾品，
    所以沒有理他，等了一二十秒，他從我右邊走，我就開始追
    他，當時路上有行人，我追到壹個房子門口，他已經到了賣
    菜的牆壁邊，已經要離開我們那間房子，我就把他叫進店面
    ，當時沒有看到紅寶石項鍊，我有叫他要把紅寶石項鍊還我
    ，他說他沒有拿，只有他與先前那兩個小姐在我的攤位，他
    說沒有，我跟他說希望他還給我，我就不會報警，但過了十
    分鐘他還是不承認，我就報警，後來警察來了，過了約三分
    鐘，有客人在挑童裝的攤位下面踢到東西，拿出來發現就是
    紅寶石項鍊，當時我們都在現場，被告看到有人拿出紅寶石
    項鍊，還是沒有承認，那條紅寶石項鍊的價格標售為一萬多
    元。」「（問：當天早上除了那兩位小姐到你攤位問價錢外
    ，及被告在你攤位看東西，還有無其他客人在你的攤位？）
    無，因為當時我的攤位還沒有完全擺好。」「（問：那兩位
    小姐去詢問價錢後，本案的紅寶石項鍊是否還在你的攤位上
    ？）是。他們離開時是跟被告後來離開時是反方向。」「（
    問：被告從你的攤位離開時，紅寶石項鍊就不見？）是。」
    等語綦詳（本院卷第17-19 頁），核與證人洪文於警詢供
    述在其攤位下方發現被竊項鍊之情節相符（偵卷第18-19 頁
    ），並有現場照片、位置圖及贓物認領保管單、紅寶石項鍊
    照片可稽（偵卷第24-28 、31頁）。而被竊之項鍊尚有軟式
    展示底座，經證人乙○○於本院比示測量結果為長16公分、
    寬8.5 公分，且原置放於攤位較裡面處，當時連同被告在該
    攤位僅有3 位客人，而於前2 位客人離去時，該項鍊仍在攤
    位上，是除被告竊取後因事跡敗露丟棄外，該項鍊自不可能
    無端自飾品攤位架上被踢入至斜對面之童裝攤位下，被告所
    辯，自不足採。本案事證明確，被告犯行堪以認定，應依法
    論科。
三、核被告所為，係犯刑法第320 條第1 項之竊盜罪。爰審酌被
    告之素行狀況、犯罪之動機、目的、手段、竊得財物之價值
    、對於被害人所生之損害程度及犯後態度等一切情狀，量處
    如主文所示之刑，並諭知易服勞役之折算標準。
據上論結，應依刑事訴訟法第299 條第1 項前段，刑法第320 條
第1 項、第42條第3 項，刑法施行法第1 條之1 ，判決如主文。
本案經檢察官張紜瑋到庭執行職務。
中    華    民    國    99    年    8     月    30    日
                  刑事第四庭法  官  李正紀
以上正本證明與原本無異。
如不服本判決應於收受判決後10日內向本院提出上訴書狀，並應
應敘述具體理由。其未敘述上訴理由者，應於上訴期間屆滿後20
日內向本院補提理由書(均須按他造當事人之人數附繕本)「切勿
逕送上級法院」。
                            書記官  黃瓊芳
中    華    民    國    99    年    8     月    30    日
附錄本案所犯法條全文：
中華民國刑法第320 條
意圖為自己或第三人不法之所有，而竊取他人之動產者，為竊盜
罪，處5 年以下有期徒刑、拘役或5 百元以下罰金。
意圖為自己或第三人不法之利益，而竊佔他人之不動產者，依前
項之規定處斷。
前二項之未遂犯罰之。

司法院資訊處製作；財團法人民間司法改革基金會備份。
